臺灣士林地方法院刑事判決　　　　　　100年度交簡上字第2號
上　訴　人
即　被　告　何錫全
上列上訴人即被告因業務過失傷害案件，不服本院內湖簡易庭中
華民國99年10月25日99年度湖交簡字第461 號第一審刑事簡易判
決（聲請簡易判決處刑案號：99年度偵字第10084 號），提起上
訴，本院管轄之第二審合議庭判決如下：
    主  文
上訴駁回。
    事實及理由
一、本案經本院審理結果，認原審以被告何錫全係犯刑法第284
    條第2 項前段之業務過失傷害罪，判處拘役40日，如易科罰
    金，以新臺幣1,000 元折算1 日，其認事用法及量刑均無違
    誤，應予維持，除原判決引用檢察官聲請簡易判決處刑書之
    犯罪事實部分，應將「李欣瑋騎乘車號972-ECY 號普通重型
    機車沿『承德路』直行」更正為「李欣瑋騎乘車號972-ECY
    號普通重型機車沿『南京西路』直行」外，爰逕引用原判決
    及檢察官聲請簡易判決處刑書所記載之事實、證據、理由及
    應適用之法條（如附件）。
二、被告上訴意旨雖翻異前詞否認犯行，辯稱：本件車禍之發生
    ，伊並沒有過失，係告訴人李欣瑋騎機車闖紅燈而肇事云云
    。惟查：
  (一)被告於警、偵時已經明確供承：伊車輛行進（南京西路東往
    西）方向沒有左轉專用號誌，當時號誌兩邊均為綠燈等語（
    見偵卷第6 、35頁），核與告訴人於本院審理時證稱：當時
    燈號是綠燈之情相符（見本院卷第27頁），而本件車禍發生
    之時段即99年4 月14日中午12時18分許，該肇事路口號誌正
    常運作，當日並無故障報修紀錄，預設採3 時向循環運作，
    週期為200 秒，第1 時向為承德路南北向對開90秒；第2 時
    向為承德路南北向左轉保護35秒；第3 時向為南京西路東西
    向對開75秒乙節，有臺北市交通管制工程處100 年3 月7 日
    北市交工控字第10030795400 號函（見本院卷第12頁）存卷
    足憑，可見被告與告訴人所行之南京西路雙向號誌始終相同
    ，即同時為紅燈、同時為綠燈，客觀上亦合於被告與告訴人
    前揭所述之情形。被告雖於本院審理時辯稱：是檢察官說兩
    邊都是綠燈，不是伊講的，檢察官不給伊講話云云（見本院
    卷第31頁），然其於本院準備程序中經質之為何翻異前詞時
    ，僅直稱「他就是闖紅燈」（見本院99年度審交簡上字第72
    號卷〈下稱審字卷〉第17頁背面），絲毫未提及前揭所辯之
    事，且衡情其如係遭檢察官冤枉，定當竭力爭取平反，豈會
    在受原審傳喚時，卻置之不理，所辯自難採信。
  (二)再參諸被告除於偵查中始終未提及告訴人有闖紅燈之情事外
    ，經原審傳喚亦未到庭辯明，甚至在提起上訴時，於上訴狀
    中竟亦僅一再爭執係告訴人行車超速，且告訴人之直行車尚
    未進入交岔路口，而伊之轉彎車己達中心處開始轉彎，告訴
    人係直行車不讓轉彎車先行等情，未見任何指摘告訴人闖紅
    燈之辯詞，有其刑事上訴狀附卷可按（見審字卷第6 頁）。
    被告雖於本院審理時辯稱：伊想等調到錄影帶後再提出告訴
    人闖紅燈之事，所以伊於警、偵並未提出云云（見本院卷第
    30頁背面），然其於偵訊時已向檢察官提及伊有請警察調閱
    錄影帶之事，卻仍僅就告訴人車速過快為爭辯，亦未提及告
    訴人闖紅燈，且衡情本件肇事主因果係告訴人闖紅燈所致，
    被告自應在案發之初即會提出辯明，豈有僅一再爭執告訴人
    車速過快，甚至直陳：「（問：告訴人就算車速快，何以你
    不乾脆讓告訴人先走？）我是有看見告訴人，只是我認為告
    訴人距離還遠」、「（問：你這樣是轉彎車不讓直行車，有
    無意見？）沒有意見」（見偵卷第36頁）之理，益徵被告所
    辯告訴人闖紅燈云云，乃臨訟撰詞，並非可採。
  (三)被告雖於本院審理時聲請傳喚證人吳聲德到庭證稱：被告停
    在南京西路待轉，等車子過了之後，轉到路口時，南京西路
    這時候變紅燈，之後發生碰撞云云（見本院卷第28頁）。然
    其所證已與被告及告訴人前揭所述當時南京西路雙向均為綠
    燈之情不符，且時稱：伊在車內沒有注意很多，但伊確定發
    生碰撞時，南京西路是紅燈云云（見本院卷第28頁背面）；
    時稱：伊確定被告轉的時候，南京西路已經紅燈，伊有稍微
    瞄到云云（同上卷頁），其當時是否確實注意到路口號誌情
    形，已非無疑。再衡諸被告前於偵查中及受原審傳喚時均未
    提及告訴人有闖紅燈之事，更無聲請傳喚此證人作證，竟至
    上訴本院後突然提出，且被告於上訴狀中固聲請傳喚證人吳
    聲德（見審字卷第6 至7 頁），惟通篇狀述僅及告訴人超速
    、不讓轉彎車云云，已如前述，竟隻字未提告訴人闖紅燈之
    待證事實，僅云該證人為重要證人，況該證人果如此重要，
    斷無在最後上訴本院後始為提出之理，顯非尋常，自難單憑
    該證人之證詞逕為有利被告之認定。
三、綜上所述，被告執前情詞為辯，上訴指摘原判決違誤，並非
    可採。本件上訴為無理由，應予駁回。
據上論斷，應依刑事訴訟法第455 之1 第1 項、第3 項、第368
條、第373 條，判決如主文。
本案經檢察官李松德到庭執行職務。
中    華    民    國   100    年    5     月    31    日
                  刑事第二庭審判長法  官  王梅英
                                  法  官  蔡明宏
                                  法  官  李冠宜
以上正本證明與原本無異。
本件不得上訴。
                                  書記官  劉欣怡
中    華    民    國   100    年    5     月    31    日
附錄：本案論罪科刑法條全文
中華民國刑法第284條
（過失傷害罪）
因過失傷害人者，處6 月以下有期徒刑、拘役或5 百元以下罰金
，致重傷者，處1 年以下有期徒刑、拘役或5 百元以下罰金。
從事業務之人，因業務上之過失傷害人者，處1 年以下有期徒刑
、拘役或1 千元以下罰金，致重傷者，處3 年以下有期徒刑、拘
役或2 千元以下罰金。